【裁判字號】    99,簡上,411
【裁判日期】    990716
【裁判案由】    毒品危害防制條例
【裁判全文】
臺灣板橋地方法院刑事判決             99年度簡上字第411號
上  訴  人
即  被  告  甲○○
上列上訴人即被告因違反毒品危害防制條例案件，不服本院中華
民國99年3 月9 日99年度簡字第1469號第一審刑事簡易判決（聲
請簡易判決處刑案號：98年度毒偵字第8546號），提起上訴，本
院管轄之第二審合議庭判決如下：
    主  文
上訴駁回。
    事實及理由
一、本案經本院審理結果，認第一審以被告甲○○施用第二級毒
    品甲基安非他命，依毒品危害防制條例第10條第2 項、第18
    條第1 項前段、刑法第11條前段、第41條第1 項前段、第38
    條第1 項第2 款等規定，判處有期徒刑5 月，如易科罰金，
    以新臺幣1,000 元折算1 日，扣案之第二級毒品甲基安非他
    命壹包（驗餘淨重0.4357公克）沒收銷燬之，上開甲基安非
    他命之外包袋1 個沒收，其認事用法均無違誤，量刑亦屬適
    當，應予維持，爰引用如附件第一審刑事簡易判決書所記載
    之犯罪事實、證據及理由。
二、上訴人即被告甲○○上訴意旨略以：伊係為警查獲前即自動
    取出毒品，於為警製作警詢筆錄時，亦自首所犯罪行，並配
    合採尿，請求依刑法第62條規定減輕其刑云云。然查本件被
    告施用第二級毒品犯行，係經警於98年11月13日15時10分許
    ，在臺北縣板橋市○○○路○ 段8 號前，見被告形跡可疑，
    上前盤查，被告因未攜帶證件，而提出其所持有之甲基安非
    他命1 包後，經警詢問其是否施用毒品之習性，始坦承有施
    用毒品之情形，因而查獲被告本次施用毒品之犯行，此有被
    告警詢筆錄、臺北縣政府警察局刑事案件移送書在卷可稽，
    是被告固係主動提出甲基安非他命毒品予警察扣案，惟其並
    未主動供出其施用毒品之犯行，而係經警察詢問毒品之來源
    、用途，已察覺有施用毒品犯嫌後，再經警詢問被告有無施
    用毒品之情，被告始自白有施用甲基安非他命等情甚明，尚
    難認與自首之要件相符，而被告又未於本院準備程序及審理
    期日到庭提出或請求本院另行調查可能對其有利之證據以供
    參酌，自難認原審本於卷內證據資料所認定之事實及適用之
    法條有何違誤之處，是被告上訴理由，顯屬無據，自無可採
    。
三、綜上所述，被告甲○○提起上訴，仍執前詞指摘原審判決違
    法云云，為無理由，應予駁回。而被告經本院合法傳喚，無
    正當理由不到庭，依刑事訴訟法第455 條之1 第3 項準用同
    法第371 條規定，自得不待其到庭陳述，逕行判決，附此敘
    明。
據上論斷，依刑事訴訟法第455 條之1 第1 項、第3 項、第371
條、第368 條、第373 條，判決如主文。
本案經檢察官陳豐年到庭執行職務。
中    華    民    國    99    年    7     月    16    日
                  刑事第十一庭  審判長法  官  張江澤
                                      法  官  陳明偉
                                      法  官  陳海寧
以上正本證明與原本無異。
不得上訴。
                                      書記官  馮得弟
中    華    民    國    99    年    7     月    16    日
附錄本案論罪科刑法條全文：
毒品危害防制條例第10條
施用第一級毒品者，處6 月以上5 年以下有期徒刑。
施用第二級毒品者，處3 年以下有期徒刑。

司法院資訊處製作；財團法人民間司法改革基金會備份。
